Guide to the Jewish Orthodox Publication collection, 1914-2004
David M. Rubenstein Rare Book & Manuscript Library Duke University Durham, N.C., USA
- Orthodox, 1930-2003, (1.9 linear feet)
  - Sepharadim
    - קובץ דבר אמת (Ḳovets Devar ʼEmet) 1994 (Box 40, Folder 3)
      Jerusalem: ארגון מרביצי תורה ספרדים
    - שרשים (Shorashim) 1988 (Box 40, Folder 4)
      Bnei Brak: בית תנועת ש"ס
    - שרשים (Shorashim) 1991 (Box 40, Folder 5)
- Ramat Elhanan-Bnei Brak, 1983-2001, (0.25 linear feet)
  Publications of a particular Orthodox neighborhood in the town of Bnei Brak, Israel.
  - קול ברמה (Ḳol ba-Ramah) undated (Box 40, Folder 6)
    Bnei Brak: בטאון פנימי לתושבי רמת-אלחנן
    no. 31
  - קול ברמה (Ḳol ba-Ramah) 1983 (Box 40, Folder 7)
  - קול ברמה (Ḳol ba-Ramah) undated (Box 40, Folder 8)
  - קול ברמה (Ḳol ba-Ramah) 1986 (Box 40, Folder 9)
  - קול ברמה (Ḳol ba-Ramah) 1987 (Box 40, Folder 10)
    no. 89, 91
  - קול ברמה (Ḳol ba-Ramah) 1988 (Box 40, Folder 11)
    no. 98-100
  - קול ברמה (Ḳol ba-Ramah) 1989 (Box 40, Folder 12)
    no. 106-107, 113
  - קול ברמה (Ḳol ba-Ramah) 1990 (Box 40, Folder 13)
    vol. 10, no. 117-118, 125
  - קול ברמה (Ḳol ba-Ramah) 1994 (Box 40, Folder 14)
    no. 150, 157
  - קול ברמה (Ḳol ba-Ramah) 1995 (Box 40, Folder 15)
    no. 160
  - קול ברמה (Ḳol ba-Ramah) 1995 (Box 40, Folder 16)
    no. 162
  - קול ברמה (Ḳol ba-Ramah) 1996 (Box 40, Folder 17)
    no. 170
  - קול ברמה (Ḳol ba-Ramah) 1999 (Box 40, Folder 18)
    vol. 19, no. 205
  - קול ברמה (Ḳol ba-Ramah)2001 (Box 40, Folder 19)
    vol. 21, no. 218
- Hozrim Bi'teshuvah, 1983-1984, (0.1 linear feet)
  Publications relating to returnees to tradition, secular Jews who became observant and are now a part of Orthodox Judaism.
  - המאור שבתורה (ha-Maʼor sheba-Torah) 1983 (Box 40, Folder 20)
    Jerusalem: המאור שבתורה
  - המאור שבתורה (ha-Maʼor sheba-Torah) 1984 (Box 40, Folder 21)
    no. 5; 7
- Religious Zionism, 1914-2004, (3.65 linear feet)
  Publications of various groups, organizations, and institutions strongly affiliated with the Zionist movement and its ideology and with the State of Israel, while maintaining a strong religious identity and observant way of life.
  - General
    Publications which have the common theme of general Religious Zionism.
    - אור התחיה (ʼOr ha-teḥiyah) (Box 41, Folder 1)
      Jerusalem: אור ירושלים
    - ארץ חמדה עלון לתודעת ארצנו (Erets ḥemdah ʻAlon le-todaʻat ʼArtsenu) 1991 (Box 41, Folder 2)
      [Hevel Katif]: מועצה אזורית חוף עזה
      no. 158, 160, 163-165, 169, 171-173, 175-179, 181-183
    - ארץ חמדה עלון לתודעת ארצנו (Erets ḥemdah ʻAlon le-todaʻat ʼArtsenu) 1992 (Box 41, Folder 3)
      no. 184-195
    - בירורים בסוגית המיהות היהודית (Berurim be-sugyat ha-mihut ha-Yehudit) 1970 (Box 41, Folder 4)
      אגף החינוך הדתי משרד החינוך והתרבות
    - בשדה חמ"ד (Bi-śedeh Chemed) 1962 (Box 41, Folder 5)
      Tel Aviv: ארגון המורים הדתיים בישראל
      vol. 5, no. 4
    - בשדה חמ"ד (Bi-śedeh Chemed) (Box 41, Folder 6)
      vol. 12, no. 6 - 7
    - בשדה חמ"ד (Bi-śedeh Chemed) 1975 (Box 41, Folder 7)
      vol. 18, no. 6 - 8
    - בשדה חמ"ד (Bi-śedeh Chemed) 1976 (Box 41, Folder 8)
      vol. 19, no. 1 - 2
    - בשדה חמ"ד (Bi-śedeh Chemed) 1977 (Box 41, Folder 9)
      vol. 20, no. 6
    - בשדה חמ"ד (Bi-śedeh Chemed) 1978 (Box 41, Folder 10)
      vol. 21, no. 4-5; 8
    - בשדה חמ"ד (Bi-śedeh Chemed) 1980 (Box 41, Folder 11)
      vol. 23, no. 3
    - בשדה חמ"ד (Bi-śedeh Chemed) 1981 (Box 41, Folder 12)
      vol. 24, no. 1 - 2
    - בשדה חמ"ד (Bi-śedeh Chemed) 1987 (Box 41, Folder 13)
      vol. 30, no. 3 - 6
    - בשדה חמ"ד (Bi-śedeh Chemed) 1988 (Box 41, Folder 14)
      vol. 30, no. 1 - 4
    - בשדה חמ"ד (Bi-śedeh Chemed) 1988 (Box 42, Folder 1)
      vol. 31, no. 5 - 6
    - בשדה חמ"ד (Bi-śedeh Chemed) 1992 (Box 42, Folder 2)
      vol. 35, no. 1 - 2
    - גיליון נאמני תורה ועבודה תנועה דתית ציונית (Gilayon neʾemne torah ṿa-ʻavodah Tenuʻah datit Tsiyonit) 1994 (Box 42, Folder 3)
      Jerusalem: נאמני תורה ועבודה
    - דפים (Dapim) 1973 (Box 42, Folder 4)
      no. 3 - 5
    - דפים (Dapim) 1975 (Box 42, Folder 5)
    - ההד (ha-hed) 1942 (Box 42, Folder 6)
      Jerusalem: הקרן הקימת לישראל
      vol. 17, no. 1 - 2
    - החדש יתקדש והקדוש יתחדש (he-Ḥadash yitḳadesh ṿeha-ḳadosh yitḥadesh) 1966 (Box 42, Folder 7)
      Jerusalem: התנועה ליהדות של תורה
    - הכרם (ha-Kerem) 1956 (Box 42, Folder 8)
      Tel Aviv: מופיע בהשתתפות רבנים וסופרים
    - הר המור (har ha-mor) 1982 (Box 42, Folder 9)
      Jerusalem: מכון הרב פראנק
    - הר המור (har ha-mor) 1983 (Box 42, Folder 10)
      no. 3 - 4
    - הר המור (har ha-mor) 1984 (Box 42, Folder 11)
      no. 4; 6
    - הר המור (har ha-mor) 1985 (Box 42, Folder 12)
    - הר המור (har ha-mor) 1986 (Box 42, Folder 13)
    - וקמת ועלית (Ṿe-ḳamta ṿe-ʻalita) (Box 43, Folder 1)
      Jerusalem: חוברת מוקדשת לבירור עניני ארץ-ישראל
    - יבנה בטאון האקדמאי הדתי (Yavneh biṭʾon ha-ʼaḳademaʼi ha-dati) 1948 (Box 43, Folder 2)
      Jerusalem: ברית סטודנטים דתיים "יבנה" באוניברסיטה העברית בירושלים ובתכניון בחיפה
    - מאמר הדבור העברי (Maʼamar ha-dibur ha-ʻIvri) 1914 (Box 43, Folder 3)
      מצות ישוב ארץ ישראל
    - מהלכים (Mahalakhim) 1969 (Box 43, Folder 4)
      Author/Editor: משה קטן
    - מהלכים (Mahalakhim) 1970 (Box 43, Folder 5)
    - מהלכים (Mahalakhim) 1973 (Box 43, Folder 6)
    - מהלכים (Mahalakhim) 1975 (Box 43, Folder 7)
    - מוריה (Moriyah) 1943 (Box 43, Folder 8)
      Jerusalem: מפעל התורה
    - מחשבת (Maḥashevet) 1971 (Box 43, Folder 9)
      Jerusalem: "אל המקורות"
    - מחשבת (Maḥashevet) 1972 (Box 43, Folder 10)
      no. 6; 8-10
    - מחשבת (Maḥashevet) 1973 (Box 43, Folder 11)
      no. 12 - 17
    - מחשבת (Maḥashevet) 1974 (Box 43, Folder 12)
      no. 18-21, 23
    - מחשבת (Maḥashevet) 1975 (Box 43, Folder 13)
    - מחשבת (Maḥashevet) 1976 (Box 43, Folder 14)
      no. 30-32, 34-35
    - מחשבת (Maḥashevet) 1977 (Box 44, Folder 1)
      no. 36, 38-40
    - מחשבת (Maḥashevet) 1978 (Box 44, Folder 2)
      no. 42-45, 47
    - מחשבת (Maḥashevet) 1979 (Box 44, Folder 3)
      no. 49-53
    - מחשבת (Maḥashevet) 1980 (Box 44, Folder 4)
      no. 56, 58
    - עמדה לציונות דתית אקטואלית (ʻEmdah le-Tsiyonut datit ʼaḳṭuʼalit) 1987 (Box 44, Folder 5)
      Tel Aviv: עמותת "מורשת" תרבות והסברה לצעירים ובני-נוער
      no. 15 - 16
    - עמדה לציונות דתית אקטואלית (ʻEmdah le-Tsiyonut datit ʼaḳṭuʼalit) 1988 (Box 44, Folder 6)
    - עמדה לציונות דתית אקטואלית (ʻEmdah le-Tsiyonut datit ʼaḳṭuʼalit) 1989 (Box 44, Folder 7)
    - שבת שלום (Shabat Shalom)2002 (Box 44, Folder 8)
      Author/Editor: פנחס לייזר
      Jerusalem: נתיבות שלום
      no. 209-210, 213-215, 246-248
    - שבת שלום (Shabat Shalom)2003 (Box 44, Folder 9)
      no. 257-258, 289
    - שבת שלום (Shabat Shalom)2004 (Box 44, Folder 10)
      no. 311, 318
    - תורת חיים (Torat Ḥayim) 1969 (Box 44, Folder 11)
      Jerusalem: יוצא לאור מטעם אגודת "תורת-חיים"
    - תורת חיים (Torat Ḥayim) 1984 (Box 44, Folder 12)
      no. 106
    - תורת חיים (Torat Ḥayim) 1985 (Box 44, Folder 13)
      no. 108
    - תורת חיים (Torat Ḥayim) 1986 (Box 44, Folder 14)
      no. 113
    - תורת חיים (Torat Ḥayim) 1989 (Box 44, Folder 15)
    - תורת חיים (Torat Ḥayim) 1990 (Box 44, Folder 16)
      no. 129
    - עומר (ʻOmer) undated (Box 46, Folder 10)
      Author/Editor: איסר פרנקל
      Tel Aviv: מפעל התורה
      2 undated and unnumbered issues
    - עומר (ʻOmer) 1957 (Box 46, Folder 11)
    - עומר (ʻOmer) 1958 (Box 46, Folder 12)
    - עומר (ʻOmer) 1959-1960 (Box 46, Folder 13)
    - עומר (ʻOmer) 1969 (Box 46, Folder 14)
  - Hevra Kadisha
    Publications by Hevra Kadisha, the organization which ensures that the Jewish dead are buried according to Jewish tradition.
    - בנתיבי חסד ואמת (Bi-netive ḥesed ṿe-ʼemet) 1976 (Box 44, Folder 17)
      Tel Aviv: חברה קדישא בתל-אביב
    - בנתיבי חסד ואמת (Bi-netive ḥesed ṿe-ʼemet) 1978 (Box 44, Folder 18)
    - בנתיבי חסד ואמת (Bi-netive ḥesed ṿe-ʼemet) 1981 (Box 45, Folder 1)
    - בנתיבי חסד ואמת (Bi-netive ḥesed ṿe-ʼemet) 1984 (Box 45, Folder 2)
    - בנתיבי חסד ואמת (Bi-netive ḥesed ṿe-ʼemet) 1986 (Box 45, Folder 3)
    - בנתיבי חסד ואמת (Bi-netive ḥesed ṿe-ʼemet) 1989 (Box 45, Folder 4)
  - Jerusalem Religious Council
    Publications by the Jerusalem Religious Council.
    - בשעריך (Bi-sheʻarayikh) 1969 (Box 45, Folder 5)
    - בשעריך (Bi-sheʻarayikh) 1970 (Box 45, Folder 6)
    - בשעריך (Bi-sheʻarayikh) 1971 (Box 45, Folder 7)
    - הד המועצה הדתית בירושלים (Hed ha-Moʻatsah ha-Datit Yerushalayim) 1956 (Box 45, Folder 8)
      Jerusalem: המועצה הדתית בירושלם
    - הד המועצה הדתית בירושלים (Hed ha-Moʻatsah ha-Datit Yerushalayim) 1957 (Box 45, Folder 9)
    - הד המועצה הדתית בירושלים (Hed ha-Moʻatsah ha-Datit Yerushalayim) 1958 (Box 45, Folder 10)
    - הד המועצה הדתית בירושלים (Hed ha-Moʻatsah ha-Datit Yerushalayim) 1959 (Box 45, Folder 11)
    - הד המועצה הדתית בירושלים (Hed ha-Moʻatsah ha-Datit Yerushalayim) 1960 (Box 45, Folder 12)
      no. 11--12; 14-16
    - הד המועצה הדתית בירושלים (Hed ha-Moʻatsah ha-Datit Yerushalayim) 1961 (Box 45, Folder 13)
      no. 17 - 18
    - הד המועצה הדתית בירושלים (Hed ha-Moʻatsah ha-Datit Yerushalayim) 1962 (Box 45, Folder 14)
    - הד המועצה הדתית בירושלים (Hed ha-Moʻatsah ha-Datit Yerushalayim) 1963 (Box 45, Folder 15)
    - הד המועצה הדתית בירושלים (Hed ha-Moʻatsah ha-Datit Yerushalayim) 1964 (Box 45, Folder 16)
  - Kahana Movement
    Publications by and for the followers of Meir Kahane, an extremist who regarded all Arabs living in Israel as enemies.
    - דרכה של תורה (Darkah shel Torah) 1992 (Box 46, Folder 1)
      יוצא לאור ע"י ישיבת הרב מאיר כהנא
      vol. 6, no. 200-202, 204
    - כן היא דרכה של תורה (Ken hi darkah shel Torah) 1992 (Box 46, Folder 2)
      Author/Editor: מאיר כהנא
      vol. 5, no. 177
    - כן היא דרכה של תורה (Ken hi darkah shel Torah) 1992 (Box 46, Folder 3)
      vol. 6, no. 179, 181-182, 193, 195-199
    - לדוד מזמור (Le-Daṿid mizmor) 1991 (Box 46, Folder 4)
      Jerusalem: בהוצאת ישיבת "הרעיון היהודי"
  - Mafdal
    Publications by and for the National Religious Party of Israel.
    - עלי משמרת (ʻAle Mishmeret) 1967-1968 (Box 46, Folder 5)
      Tel Aviv: יוצא לאור ע"י ההנהלה הארצית של המשמרת הצעירה
      vol. 10, no. 28-31
    - עלי משמרת (ʻAle Mishmeret) 1968 (Box 46, Folder 6)
      vol. 11, no. 32-33
  - Military Rabbinate
    Publication by the group in the Israel Defense Forces that provides religious services to soldiers.
    - חנוכה ילקוט לחג האורים (Ḥanukah yalḳuṭ le-ḥag ha-ʼurim)[late 1940's?] (Box 46, Folder 7)
      Jerusalem: צבא-הגנה לישראל
  - Bene Berak
    The founding of the town of Bene Berak by a Zionist-Orthodox group.
    - בני ברק 45 שנה להקמתה (Bene Beraḳ 45 Shanah le-haḳamatah) 1969 (Box 46, Folder 8)
    - האיש שלא נרתע (ha-ʼish she-loʼ Nirtaʻ) 1982 (Box 46, Folder 9)
      Author/Editor: אברהם טננבוים
      Bnei Brak: עירית בני ברק
  - Tel Aviv Religious Council
    Publications by the Tel Aviv Religious Council.
    - הליכות (Halikhot) 1959 (Box 46, Folder 15)
      Tel Aviv: המועצה הדתית תל-אביב-יפו
      no. 2 - 4
    - הליכות (Halikhot) 1960 (Box 46, Folder 16)
      no. 5 - 8
    - הליכות (Halikhot) 1961 (Box 47, Folder 1)
      vol. 3, no. 9; 12
    - הליכות (Halikhot) 1963 (Box 47, Folder 2)
    - הליכות (Halikhot) 1964 (Box 47, Folder 3)
      vol. 6, no. 22
    - הליכות (Halikhot) 1965 (Box 47, Folder 4)
      vol. 7, no. 27
    - הליכות (Halikhot) 1966 (Box 47, Folder 5)
      vol. 8, no. 29-32
    - הליכות (Halikhot) 1967 (Box 47, Folder 6)
      vol. 9, no. 33-36
    - הליכות (Halikhot) 1968 (Box 47, Folder 7)
      vol. 10, no. 40
    - הליכות (Halikhot) 1969 (Box 47, Folder 8)
      vol. 11, no. 41-42
    - הליכות (Halikhot) 1971 (Box 47, Folder 9)
      vol. 13, no. 49
    - הליכות (Halikhot) 1972 (Box 47, Folder 10)
      vol. 14, no. 54
  - Temple in Jerusalem
    Publications by groups who wish to restore the Jewish Temple in Jerusalem.
    - יבנה המקדש (Yibaneh ha-Miḳdash) 1994 (Box 47, Folder 11)
      Jerusalem: בטאון התנועה לכינון המקדש
    - ייבנה המקדש (Yibaneh ha-Miḳdash) 1995 (Box 47, Folder 12)
      Jerusalem: בית ה נלך
  - West Bank Settlers
    Publications by groups who wish to settle Jews in the West Bank.
    - גליון רבני יש"ע (Gilyon Rabane Yeshʻa) 1993 (Box 47, Folder 13)
    - ישע ימינו (Yeshʻa Yamenu) 1994 (Box 48, Folder 1)
      בטאון המועצה הדתית האזורית מטה בנימין
      no. 39
    - לא נסוג חסכם העקרונות עם אש"ף מנקודת מבט הלכתית (Lo nisog heskem ha-ʻeḳronot ʻim Ashaf mi-neḳudat mabaṭ hilkhatit) 1994 (Box 48, Folder 2)
      Author/Editor: חיים שטיינר
      Jerusalem: שבין החומות
    - לכתחילה (Lekhateḥilah)2003 (Box 48, Folder 3)
      Author/Editor: מרדכי קרפל
      Jerusalem: למנהיגות יהודות
      no. 125-126, 128
    - לכתחילה (Lekhateḥilah)2004 (Box 48, Folder 4)
    - עלון (ʻAlon) (Box 48, Folder 5)
      Author/Editor: צבי יהודה הכהן קוק
    - צבא באזיקים עובדה! (Tsava ba-ʼaziḳim ʻuvdah!) 1991 (Box 48, Folder 6)
      "עובדה" מרכז למידע תיעוד ותקשורת
    - קובץ תורני (Ḳovets torani) 1993 (Box 48, Folder 7)
      no. 2; 5
  - Young Adults
    Religious Zionist publications intended for young adults.
    - בעצם (Be-ʻetsem) 1973 (Box 48, Folder 8)
      Jerusalem: בטאון נוער דתי
    - בעצם (Be-ʻetsem) 1974 (Box 48, Folder 9)
    - זרעים בטאון "בני-עקיבא" בישראל (Zeraʻim biṭʼon "bene ʻAkiva" be-Yiśraʼel) 1964 (Oversize-box 58, Folder 21)
      Tel Aviv: בני עקיבא
      vol. 10, no. 387
    - זרעים בטאון "בני-יקיבא" בישראל (Zeraʻim biṭʼon "bene ʻAkiva" be-Yiśraʼel) 1979 (Oversize-box 58, Folder 22)
      no. 467
    - זרעים בטאון "בני-יקיבא" בישראל (Zeraʻim biṭʼon "bene ʻAkiva" be-Yiśraʼel) 1984 (Oversize-box 58, Folder 23)
    - זרעים בטאון "בני-יקיבא" בישראל (Zeraʻim biṭʼon "bene ʻAkiva" be-Yiśraʼel) 1985 (Oversize-box 58, Folder 24)
    - זרעים בטאון "בני-יקיבא" בישראל (Zeraʻim biṭʼon "bene ʻAkiva" be-Yiśraʼel) 1986 (Oversize-box 58, Folder 25)
    - זרעים בטאון "בני-יקיבא" בישראל (Zeraʻim biṭʼon "bene ʻAkiva" be-Yiśraʼel) 1987 (Oversize-box 58, Folder 26)
    - זרעים בטאון "בני-יקיבא" בישראל (Zeraʻim biṭʼon "bene ʻAkiva" be-Yiśraʼel) 1989 (Oversize-box 58, Folder 27)
    - זרעים בטאון "בני-יקיבא" בישראל (Zeraʻim biṭʼon "bene ʻAkiva" be-Yiśraʼel) 1991 (Oversize-box 58, Folder 28)
- Technology and Halakha, 1967-1979, (0.25 linear feet)
  Publications which discuss the interaction between modern technology and Jewish law.
  - המכון (ha-Makhon) 1979 (Box 48, Folder 10)
    Author/Editor: ש. הופמן
    Jerusalem: מכון מדעי טכנולוגי לבעיות הלכה
  - כתר סתר בשבת (Keter seter be-Shabat) 1970 (Box 48, Folder 11)
  - מכון מדעי טכנולוגי לבעיות הלכה (Makhon madaʻi ṭekhnologi li-veʻayot halakhah) 1967 (Box 48, Folder 12)
  - מכון מדעי טכנולוגי לבעיות הלכה (Makhon madaʻi ṭekhnologi li-veʻayot halakhah) 1970 (Box 48, Folder 13)
  - מעלית אוטומטית בשבת (Maʻalit ʼoṭomaṭit be-Shabat) 1969 (Box 48, Folder 14)
  - שימוש בבוילר בשבת (Shimush be-boiler be-Shabat) 1970 (Box 48, Folder 15)
    Author/Editor: לוי יצחק היילפרין
- Yad L'Achim, circa 1960, (0.2 linear feet)
  Publications from the organization Yad L'Achim, an Orthodox Jewish organization operating in Israel that focuses on outreach and counter-missionary activity.
  - יד לאחים (Yad la-ʼaḥim) 1960 (Box 48, Folder 16)
    Tel Aviv: חבר פעילי המחנה התורתי בישראל
    vol. 6, no. 52
  - ימי הפורים ומגילת אסתר (Yeme ha-Purim u-Megilat Ester) (Box 48, Folder 17)
    Bnei Brak: פעילים יד לאחים
- Yeshivot, 1942-2000, (3.5 linear feet)
  Publications of Orthodox Yeshivot (Rabbinic Academies) affiliated with different groups within the Orthodox world.
  - General
    - ילקוט חידושים (yalḳuṭ ḥidushim) 1958 (Box 49, Folder 1)
      Jerusalem: המשרד לעניני דת
    - The World of the Yeshivot () 1989 (Box 49, Folder 2)
      Jerusalem: Torah Institutions in the Holy City of Jerusalem
  - 'Or Elhanan
    - קובץ שיחות וועדים (Ḳovets śiḥot ṿeʻadim) 1989 (Box 49, Folder 3)
      Jerusalem: ישיבת "אור אלחנן"
  - 'Or Yosef
    - קובץ שיחות אור יוסף (Ḳovets śiḥot ʼOr Yosef) 1991 (Box 49, Folder 4)
      Jerusalem: ישיבת אור יוסף
  - Be-er Ya'akov
    - הבאר (ha-beʼer) 1959 (Box 49, Folder 5)
      Be'er Ya'akov: ישיבת באר יעקב
    - הבאר (ha-beʼer) 1960 (Box 49, Folder 6)
    - הבאר (ha-beʼer) 1980 (Box 49, Folder 7)
    - עלי באר (ʻAli beʼer) 1966 (Box 49, Folder 8)
      Jerusalem: ישיבת באר-יעקב
  - Bene Akiva Nahal Yitshak
    - אפיקי נחלים קובץ מאמרים (ʼAfiḳe Neḥalim ḳovets maʼamarim) 1968 (Box 49, Folder 9)
      Tel Aviv: ישיבת בני עקיבא
    - אפיקי נחלים קובץ מאמרים (ʼAfiḳe Neḥalim ḳovets maʼamarim) 1972 (Box 49, Folder 10)
    - עלי עשור קובץ מאמרים (ʻAle ʻaśor ḳovets maʼamarim) 1965 (Box 49, Folder 11)
      Tel Aviv: ישיבת בני-עקיבא "נחל-יצחק"
  - Bet Avraham Slonim
    - קובץ ברית אברהם סלונים (Ḳovets berit Avraham Slonim) 1983 (Box 49, Folder 12)
      Jerusalem: ישיבת בית אברהם
    - קובץ ברית אברהם סלונים (Ḳovets berit Avraham Slonim) 1984 (Box 49, Folder 13)
    - קובץ ברית אברהם סלונים (Ḳovets berit Avraham Slonim) 1985 (Box 49, Folder 14)
  - Bet Meir
    - המאיר (ha-meʼir) 1962 (Box 50, Folder 1)
      Bnei Brak: ישיבת בית מאיר
    - המאיר (ha-meʼir) 1964 (Box 50, Folder 2)
  - Bet-She'arim
    - שערי הלכות (Shaʻare Halakhot) 1969 (Box 50, Folder 3)
      Brooklyn: תלמידי ישיבת בית שערים
    - שערי הלכות (Shaʻare Halakhot) 1970 (Box 50, Folder 4)
    - שערי הלכות (Shaʻare Halakhot) 1978 (Box 50, Folder 5)
    - שערי הלכות (Shaʻare Halakhot) 1980 (Box 50, Folder 6)
    - שערי הלכות (Shaʻare Halakhot) 1989 (Box 50, Folder 7)
    - שערי הלכות (Shaʻare Halakhot) 1995 (Box 50, Folder 8)
  - Bet Yosef Tsevi
    - דבר ההתאחדות (Devar ha-Hitʼaḥadut) 1964 (Box 50, Folder 9)
      Jerusalem: ישיבת בית יוסף צבי
      vol. 1, no. 2
    - דבר ההתאחדות (Devar ha-Hitʼaḥadut) 1965 (Box 50, Folder 10)
    - דבר ההתאחדות (Devar ha-Hitʼaḥadut) 1966 (Box 50, Folder 11)
      vol. 3, no. 5
    - דבר ההתאחדות (Devar ha-Hitʼaḥadut) 1967 (Box 50, Folder 12)
      vol. 4, no. 6
    - דבר ההתאחדות (Devar ha-Hitʼaḥadut) 1968 (Box 50, Folder 13)
      vol. 5, no. 7
    - דבר ההתאחדות (Devar ha-Hitʼaḥadut) 1968-1979 (Box 50, Folder 14)
      vol. 5 - 9, no. 8-17; 19 [bound volume]
    - דבר ההתאחדות (Devar ha-Hitʼaḥadut) 1980 (Box 51, Folder 1)
    - דבר ההתאחדות (Devar ha-Hitʼaḥadut) 1981 (Box 51, Folder 2)
    - דבר ההתאחדות (Devar ha-Hitʼaḥadut) 1982 (Box 51, Folder 3)
    - דבר ההתאחדות (Devar ha-Hitʼaḥadut) 1983 (Box 51, Folder 4)
    - דבר ההתאחדות (Devar ha-Hitʼaḥadut) 1984 (Box 51, Folder 5)
      no. 28-29
    - דבר ההתאחדות (Devar ha-Hitʼaḥadut) 1985 (Box 51, Folder 6)
      no. 30-31
    - דבר ההתאחדות (Devar ha-Hitʼaḥadut) 1986 (Box 51, Folder 7)
      no. 32-33
    - דבר ההתאחדות (Devar ha-Hitʼaḥadut) 1987 (Box 51, Folder 8)
    - דבר ההתאחדות (Devar ha-Hitʼaḥadut) 1992 (Box 51, Folder 9)
  - Devar Yerushalayim
    - גדולה מלאכה (Gedolah melakhah) 1989 (Box 51, Folder 10)
      Jerusalem: מישיבת דבר ירושלים
  - Ha-ga'on Mi-tshebin
    - קובץ דרך כוכב מיעקב (Ḳovets darakh Kokhav mi-Yaʻaḳov) 1989 (Box 51, Folder 11)
      Jerusalem: ישיבת הגאון מטשעבין
    - קובץ מחנה אברהם (Ḳovets Maḥaneh Avraham) 1988 (Box 51, Folder 12)
      Bnei Brak: ישיבת חוג חתם סופר
  - Ha-Kotel
    - אל מחוץ לחומות ה-100 (ʼel mi-ḥuts la-ḥomot ha-100) 1989 (Box 51, Folder 13)
      Jerusalem: ישיבת הכתל
  - Har Etsyon
    - עלון שבות (ʻAlon shevut) 1995 (Box 51, Folder 14)
      Author/Editor: משה רקנטי
      Jerusalem: ישיבת הר עציון
      no. 142, 145
    - עלון שבות (ʻAlon shevut) 1996 (Box 51, Folder 15)
      no. 147
    - עלון שבות לבוגרי ישיבת הר עציון (ʻAlon shevut le-vogre Yeshivat Har ʻEtsyon) 1995 (Box 52, Folder 1)
      ישיבת הר עציון
  - Haye 'Olam
    - אור עולם ירחון תורני מרכזי (ʼOr ʻolam yarḥon torani merkazi) 1956 (Box 52, Folder 2)
      Jerusalem: מערכת אור עולם
  - Hit'ahdut Bene Ha-yeshivot
    - המבצר (ha-Mivtsar) 1959 (Box 52, Folder 3)
      Author/Editor: יהושע לייב הלברשטאדט
      Jerusalem: התאחדות בני הישיבות
  - Hit'ahdut Hanikhe Ha-yeshivot
    - הנאמן בטאון התאחדות חניכי הישיבות (ha-Neʾeman biṭʾon Hitʾaḥadut Ḥanikhe ha-yeshivot) 1957 (Box 52, Folder 4)
      Author/Editor: פנחס ביברפלד
      Tel Aviv: התאחדות חניכי הישיבות
      vol. 9, no. 76-77
    - הנאמן בטאון התאחדות חניכי הישיבות (ha-Neʾeman biṭʾon Hitʾaḥadut Ḥanikhe ha-yeshivot) 1958 (Box 52, Folder 5)
      vol. 10, no. 82-83
    - הנאמן בטאון התאחדות חניכי הישיבות (ha-Neʾeman biṭʾon Hitʾaḥadut Ḥanikhe ha-yeshivot) 1960 (Box 52, Folder 6)
      vol. 12, no. 89-90
    - הנאמן בטאון התאחדות חניכי הישיבות (ha-Neʾeman biṭʾon Hitʾaḥadut Ḥanikhe ha-yeshivot) 1961 (Box 52, Folder 7)
      vol. 13, no. 93
    - הנאמן בטאון התאחדות חניכי הישיבות (ha-Neʾeman biṭʾon Hitʾaḥadut Ḥanikhe ha-yeshivot) 1962 (Box 52, Folder 8)
      vol. 14, no. 24
    - הנאמן בטאון התאחדות חניכי הישיבות (ha-Neʾeman biṭʾon Hitʾaḥadut Ḥanikhe ha-yeshivot) 1963 (Box 52, Folder 9)
      vol. 15, no. 26
    - הנאמן בטאון התאחדות חניכי הישיבות (ha-Neʾeman biṭʾon Hitʾaḥadut Ḥanikhe ha-yeshivot) 1964 (Box 52, Folder 10)
      vol. 16, no. 28-29
    - הנאמן בטאון התאחדות חניכי הישיבות (ha-Neʾeman biṭʾon Hitʾaḥadut Ḥanikhe ha-yeshivot) 1966 (Box 52, Folder 11)
      vol. 17, no. 31-32
    - הנאמן בטאון התאחדות חניכי הישיבות (ha-Neʾeman biṭʾon Hitʾaḥadut Ḥanikhe ha-yeshivot) 1967 (Box 52, Folder 12)
      vol. 18, no. 33-34
    - הנאמן בטאון התאחדות חניכי הישיבות (ha-Neʾeman biṭʾon Hitʾaḥadut Ḥanikhe ha-yeshivot) 1968 (Box 52, Folder 13)
      vol. 19, no. 36
    - הנאמן בטאון התאחדות חניכי הישיבות (ha-Neʾeman biṭʾon Hitʾaḥadut Ḥanikhe ha-yeshivot) 1969 (Box 52, Folder 14)
      vol. 20, no. 37-38
    - הנאמן בטאון התאחדות חניכי הישיבות (ha-Neʾeman biṭʾon Hitʾaḥadut Ḥanikhe ha-yeshivot) 1970 (Box 52, Folder 15)
      vol. 21, no. 39
    - הנאמן בטאון התאחדות חניכי הישיבות (ha-Neʾeman biṭʾon Hitʾaḥadut Ḥanikhe ha-yeshivot) 1971 (Box 52, Folder 16)
      vol. 22, no. 42
    - הנאמן בטאון התאחדות חניכי הישיבות (ha-Neʾeman biṭʾon Hitʾaḥadut Ḥanikhe ha-yeshivot) 1972 (Box 52, Folder 17)
      vol. 23, no. 43
    - הנאמן בטאון התאחדות חניכי הישיבות (ha-Neʾeman biṭʾon Hitʾaḥadut Ḥanikhe ha-yeshivot) 1973 (Box 52, Folder 18)
      vol. 24, no. 45-46
    - הנאמן בטאון התאחדות חניכי הישיבות (ha-Neʾeman biṭʾon Hitʾaḥadut Ḥanikhe ha-yeshivot) 1976 (Box 53, Folder 1)
      vol. 26, no. 50
    - הנאמן בטאון התאחדות חניכי הישיבות (ha-Neʾeman biṭʾon Hitʾaḥadut Ḥanikhe ha-yeshivot) 1977 (Box 53, Folder 2)
      vol. 27, no. 51
    - הנאמן בטאון התאחדות חניכי הישיבות (ha-Neʾeman biṭʾon Hitʾaḥadut Ḥanikhe ha-yeshivot) 1979 (Box 53, Folder 3)
      vol. 28, no. 53
    - הנאמן בטאון התאחדות חניכי הישיבות (ha-Neʾeman biṭʾon Hitʾaḥadut Ḥanikhe ha-yeshivot) 1980 (Box 53, Folder 4)
      vol. 29, no. 54
    - הנאמן בטאון התאחדות חניכי הישיבות (ha-Neʾeman biṭʾon Hitʾaḥadut Ḥanikhe ha-yeshivot) 1982 (Box 53, Folder 5)
      vol. 31, no. 55-56
    - הנאמן בטאון התאחדות חניכי הישיבות (ha-Neʾeman biṭʾon Hitʾaḥadut Ḥanikhe ha-yeshivot) 1983 (Box 53, Folder 6)
      vol. 32, no. 57
  - Imrei Emes-Gur
    - קובץ חידושי תורה של תלמידי ישיבת אמרי אמת (Ḳovets ḥidushe Torah shel Talmide Yeshivat ʼimre ʼemet) 1979 (Box 53, Folder 7)
      אמרי-אמת
    - קובץ תורני זכרון שלמה (Ḳovets torani Zikhron Shelomoh) 1983 (Box 53, Folder 8)
      Author/Editor: שמעון קרויזר
      Jerusalem: כולל אברכים דקרית אלז-סטון
  - Kneset Yehudah
    - כנסת יהודה קובץ חידושי תורה (Keneset Yehudah ḳovets ḥidushe Torah) 1974 (Box 53, Folder 9)
      Jerusalem: כנסת יהודה
    - כנסת יהודה קובץ חידושי תורה (Keneset Yehudah ḳovets ḥidushe Torah) 1987 (Box 53, Folder 10)
  - Mahara'sh Engil
    - יגדיל תורה (Yagdil Torah) 1974 (Box 53, Folder 11)
      Jerusalem: ישיבת "מהר"ש ענגיל"
    - יגדיל תורה (Yagdil Torah) 1976 (Box 53, Folder 12)
    - יגדיל תורה (Yagdil Torah) 1977 (Box 53, Folder 13)
    - יגדיל תורה (Yagdil Torah) 1978 (Box 53, Folder 14)